# 陈版：固定资产更新改造与大修理如何判断区分？

提问人：hcl1986 时间：2012-10-21 15:29:28
陈版：固定资产更新改造与大修理如何判断区分？

回答人：chenyiwei
根据个案的具体情况分析。如果没有提供具体的案例背景，则很难具体讨论。

提问人：huabb 时间：2016-12-14 18:30:35
陈版，如果固定资产在符合资本化条件的更新改造过程中，仍然继续生产，请问这种情况下，是否要转入“在建工程”，是否需要停止计提折旧呢？ 谢谢！

回答人：chenyiwei
改造过程中仍在使用中的，则不转入在建工程，并继续计提折旧。如果有一部分可明确识别的部分停用，其余部分正常使用的，则若停用部分的账面价值可以可靠确定，则可以单独将停用部分的账面价值转在建工程。

提问人：huabb 时间：2016-12-15 21:57:16
陈版，您的意思是，如果固定资产在符合资本化条件的更新改造过程中，仍然继续生产，则不用转入“在建工程”，继续计提折旧。那么，更新改造过程中发生的费用应该怎么资本化呢？直接计入该固定资产中？ 谢谢！

回答人：chenyiwei
也可以设置“在建工程”科目归集，但不同的是核算内容仅包含此次更新改造的支出，固定资产的原账面价值不转入。